臺灣屏東地方法院刑事裁定
111年度撤緩字第15號
聲  請  人  臺灣屏東地方檢察署檢察官
受  刑  人  吳東宸





上列聲請人因受刑人違反槍砲彈藥刀械管制條例案件（本院108
年度訴字第646號），聲請撤銷緩刑之宣告（111年度執聲字第14
5號），本院裁定如下：
    主  文
吳東宸於本院一○八年度訴字第六四六號案件中所受之緩刑宣告
撤銷。
    理  由
一、聲請意旨如附件檢察官聲請書之記載。
二、按緩刑宣告，得斟酌情形命犯罪行為人向指定之政府機關、
    政府機構、行政法人、社區或其他符合公益目的之機構或團
    體，提供40小時以上240 小時以下之義務勞務。又受緩刑之
    宣告，而違反刑法第74條第2 項第1 款至第8 款所定負擔情
    節重大者，足認原宣告之緩刑難收其預期效果，而有執行刑
    罰之必要者，得撤銷其緩刑之宣告，刑法第74條第 2 項第5
    款及第75條之1 第1 項第4 款分別定有明文。而上開刑法第
    第75條之1 之立法意旨係採裁量撤銷主義，賦與法院撤銷與
    否之權限，特於第1 項規定實質要件為「足認原宣告之緩刑
    難收其預期效果，而有執行刑罰之必要」，供作審認之標準
    ，至於所謂「情節重大」，係指受判決人顯有履行負擔之可
    能，而故意不履行、無正當事由拒絕履行或顯有逃匿之虞等
    情事而言。因此，檢察官命受刑人履行緩刑負擔所為之司法
    處分，固有其裁量權限，然依據前開說明，立法者仍以違反
    所定負擔「情節重大」、「難收其預期效果」、有執行刑罰
    之「必要」等不確定法律概念以及比例原則，賦予法官裁量
    撤銷緩刑之權限，合先敘明。
三、經查：
　㈠受刑人吳東宸前因違反槍砲彈藥刀械管制條例案件，經本院
    以108年度訴字第646號判決判處有期徒刑2年，併科罰金新
    臺幣5萬元，罰金如易服勞役，以新臺幣1,000 元折算1日，
    緩刑5年，並應向國庫支付新臺幣5萬元，及應向檢察官指定
    之政府機關、政府機構、行政法人、社區或其他符合公益目
    的之機構或團體，提供240小時之義務勞務，緩刑期間付保
    護管束，於民國109年2月11日確定，緩刑期間為109年2月11
    日至114年2月10日等情，有上開刑事判決書及臺灣高等法院
    被告前案紀錄表各1份在卷可稽。
  ㈡臺灣屏東地方檢察署（下稱屏東地檢署）檢察官於上開判決
    確定後，即囑託受刑人所在地之臺灣高雄地方檢察署（下稱
    高雄地檢署）檢察官代為執行前開240小時之義務勞務，就
    義務勞務部分，經檢察官命受刑人應自109年2月24日起至11
    0年8月23日止，向指定之機關即法務部○○○○○○○○○○○○○○）提
    供240小時之義務勞務，惟受刑人迄至110年8月11日後未再
    向高雄監獄履行義務勞務，又因疫情期間暫停義務勞務執行
    指定受刑人履行期間延長至111年2月23日，總計僅履行34小
    時之義務勞務，經高雄地檢署多次發函再告誡後，迄至111
    年2月23日履行期間屆滿為止猶未再履行義務勞務；有屏東
    地檢署109年4月8日屏檢謀強109執緩68字第1099012402號函
    檢附屏東地檢署檢察官執行附條件緩刑案件通知書、高雄地
    檢署緩刑附條件受保護管束人應行注意事項具結書、緩起訴
    被告執行義務勞務通知書（第一聯）、高雄地檢署109年7月
    9日雄檢榮順109執護勞助9字第1090047437號函、高雄地檢
    署109年8月12日雄檢榮順109執護勞助9字第1090056035號函
    、高雄地檢署辦理社區處遇勤前教育暨機構訪查紀錄表、法
    務部○○○○○○○緩起訴報到執行須知、社區處遇執行監控表、
    高雄地檢署109年10月16日雄檢榮順109執護勞助9字第10900
    71922號函暨送達證書、調閱社區處遇案卷督導單、高雄地
    檢署110年1月14日雄檢榮順109執護勞助9字第1100002898號
    函暨送達證書、高雄地檢署110年3月11日雄檢榮順109執護
    勞助9字第1100015811號函暨送達證書、觀護人執行緩起訴
    處分延長進行報告書、高雄地檢署110年8月10日雄檢榮順10
    9執護勞助9字第1100049220號函、高雄地檢署110年12月3日
    雄檢榮順109執護勞助9字第1100080257號函暨送達證書、高
    雄地檢署111年1月21日雄檢榮順109執護勞助9字第11190055
    31號函暨送達證書、高雄監獄111年2月24日高監總字第1111
    2002630號函暨所附社區處遇工作日誌、緩起訴執行人簽到
    簽退表等件在卷可查。
  ㈢由上可知，經高雄地檢署一再通知、告誡受刑人至執行機構
    履行義務勞務，並告知未於履行期限屆至前完成上開緩刑附
    帶條件將受撤銷緩刑宣告之法律效果，受刑人仍僅履行34小
    時之義務勞務，此與前開確定判決所定之240小時義務勞務
    緩刑條件相差甚遠（尚餘206小時）；且經高雄地檢署因防
    疫規定延長履行期間，足見受刑人對於高雄地檢署多次通知
    並未留心注意，履行態度可謂消極，其漠視法院給予緩刑宣
    告之機會，難認有履行前揭緩刑負擔之誠意及意願，顯有違
    反刑法第74條第2項第5款所定負擔之情形，且情節重大，足
    認原宣告之緩刑確難收其預期之效果，而有執行刑罰之必要
    。準此，聲請人依刑法第75條之1第1項第4款規定聲請撤銷
    緩刑之宣告，經核並無不合，應予准許。又受刑人上開緩刑
    之宣告既經撤銷，其於該案中所受緩刑期內付保護管束之宣
    告，即失所附麗，應併予撤銷，附此敘明。
四、依刑事訴訟法第476 條，刑法第75條之1 第1 項第4 款，裁
    定如主文。
中　　華　　民　　國　　111 　年　　5 　　月　　30　　日
                  刑事第二庭    法  官  黃紀錄
以上正本證明與原本無異。
如不服本裁定應於裁定送達後五日內向本院提出抗告書狀並敘述
抗告之理由。
中　　華　　民　　國　　111 　年　　5 　　月　　31　　日
                                書記官　張孝妃